臺灣嘉義地方法院刑事判決　　　　　　　100年度訴字第287號
公　訴　人　臺灣嘉義地方法院檢察署檢察官
被　　　告　賴柏翰
指定辯護人　吳秋永律師
被　　　告　賴育聰
選任辯護人　張蓁騏律師
上列被告等因違反毒品危害防制條例案件，經檢察官提起公訴（
99年度偵字第9930號、9931號），本院判決如下：
    主  文
賴伯翰共同販賣第三級毒品，共肆罪，各處如附表所示之刑。應
執行有期徒刑壹年捌月。緩刑伍年。扣案之第三級毒品愷他命拾
伍包（驗餘淨重合計拾玖點零伍壹公克）、上開外包裝袋拾伍個
、行動電話ANYCALL牌（內含門號０九一六八五一０九六之SIM卡
壹張）壹支均沒收。未扣案之販賣第三級毒品所得新臺幣肆佰元
，與丁○○連帶沒收，如全部或一部不能沒收時，以其等財產連
帶抵償之。
丁○○共同販賣第三級毒品，共肆罪，各處如附表所示之刑。應
執行有期徒刑捌年陸月。扣案之第三級毒品愷他命拾伍包（驗餘
淨重合計拾玖點零伍壹公克）、上開外包裝袋拾伍個、行動電話
ANYCALL牌（內含門號０九一六八五一０九六之SIM卡壹張）壹支
均沒收。未扣案之販賣第三級毒品所得新臺幣肆佰元，與戊○○
連帶沒收，如全部或一部不能沒收時，以其等財產連帶抵償之。
    犯 罪 事 實
一、丁○○、戊○○等2人均明知愷他命（俗稱K他命）為毒品危
    害防制條例所列管之第三級毒品，非經許可，不得販賣，惟
    2人仍共同基於販賣愷他命之犯意聯絡，約定由丁○○提供
    嘉義市○區○○○街000號7樓之5（下稱嘉義市蘭州一街租
    屋處）、販賣愷他命每一小包戊○○可抽成新臺幣（下同）
    100  元、中包可抽成200元及給付戊○○生活費為代價，並
    交付第三級毒品愷他命與戊○○，及提供其所有行動電話門
    號0000-000000號及其妻所有之N2-4930號自用小客車（車牌
    號碼現已變更為（4433-D8號）供戊○○與購毒者聯絡。〔
    另有少年陳○錡（民國82年生，真實姓名詳卷）與被告丁○○共同販賣愷他命之部分，另由少年法庭審理中〕。丁○○
    與戊○○約定由戊○○與購毒者接洽，戊○○遂於附表編號
    1 所示之時間、地點及方式，共同販賣第三級毒品愷他命與
    乙○○1次，以附表編號2至4所示之時間、地點、方式，共
    同販賣第三級毒品愷他命與己○○3次。
二、嗣經警循線，於99年12月20日13時45分許，至嘉義市上海路
    與廣州街口處所，經戊○○同意搜索，在戊○○駕駛之車牌
    號碼00-0000號自用小客車內扣得第三級毒品愷他命15包（
    毛重22.5公克）、及供聯絡犯販賣第三級毒品愷他命所用行
    動電話ANYCALL牌（內含SIM卡門號0000000000號）1支，並
    於同日15時30分許，持搜索票前往丁○○承租之嘉義市蘭州
    一街租屋處內，扣得第三級毒品愷他命3包（每包毛重6公克
    ）等物。
三、案經嘉義縣警察局移送臺灣嘉義地方法院檢察署檢察官偵查
    起訴。
    理  由
一、證據能力部分：
（一）按被告以外之人於審判外之陳述，雖不符刑事訴訟法第15
      9條之1至第159條之4之規定，而經當事人於審判程序同意
      作為證據，法院審酌該言詞陳述或書面陳述作成時之情況
      ，認為適當者，亦得為證據；當事人、代理人或辯護人於
      法院調查證據時，知有第159條第1項不得為證據之情形，
      而未於言詞辯論終結前聲明異議者，視為有前項之同意，
      刑事訴訟法第159條之5定有明文。查本案所引用之被告丁○○、戊○○以外之人審判外之言詞或書面陳述（除證人
      即被告戊○○之警詢證述外），被告2人、辯護人及檢察
      官於本院審理時，知有第159條第1項不得為證據之情形，
      而未於言詞辯論終結前聲明異議，本院審酌該等言詞陳述
      及書面陳述作成之情況，未見有何不適當之情形，故依前
      開規定，均應有證據能力。
（二）證人即被告戊○○於警詢之供述對被告丁○○亦屬於審判
      外之陳述，被告丁○○及辯護人不同意證人戊○○警詢之
      證述列為證據，又證人戊○○於偵查中已具結陳述，且於
      本院審理時亦到庭具結證述，故尚難認其警詢之陳述就證
      明犯罪事實之存否有其不可或缺之必要性，應認無證據能
      力，但仍得作為彈劾證據，用以爭執或減損被告、證人陳
      述之證明力（最高法院97年度臺上字第67、483號判決意
      旨參照）。
二、被告戊○○共同販賣第三級毒品部分
    上開犯罪事實，業據被告戊○○於偵訊及審理時坦承不諱（
    見99年度偵字第9930號卷第17頁、本院卷三第93頁），而其
    中關於：
（一）附表編號1部分，業據被告戊○○於本院審理時供承：伊
      於99年12月12日13時51分與乙○○通完電話後，約10分鐘
      在乙○○住處即嘉義縣太保市○○路000號住處販賣第三
      級毒品愷他命與乙○○等語（見本院卷三第93頁），核與
      證人乙○○於警詢及本院審理時證稱：伊以持有之行動電
      話門號0000000000號與被告戊○○持有之行動電話門號
      0000000000號於99年12月12日13時51分53秒之通訊監察譯
      文，係伊與被告戊○○交易毒品之內容，交易時間約當日
      14時20分許，在伊住處門口與被告戊○○交易毒品，交易
      金額為400元等語（見嘉縣○○○○○○0000000000號卷
      第50、51頁；本院卷二第139頁）相符，並有行動電話門
      號0000000000號與行動電話門號00000000  00號間之通聯
      譯文內容在卷可稽（見嘉縣○○○○○○0000000000號卷
      第60頁），是被告上開任意性自白均與事實相符，堪予採
      信。
（二）附表編號2至編號4部分，業據被告戊○○於偵查中及本院
      審理時均自承：伊賣與己○○愷他命3次，99年12月9日早
      上，地點於伊蘭州一街租屋處、99年12月10日凌晨，地點
      於嘉義市上海路統一超商、99年12月12日早上，地點於伊
      蘭州一街租屋處，販賣金額各為400元，己○○均未交付
      交易愷他命之金額與伊等語（見99年度偵字第9930號卷第
      17頁；本院卷三第93頁），核與證人己○○於本院審理時
      證稱：被告戊○○於99年12月9日，於被告戊○○蘭州一
      街住處販賣愷他命給伊、於99年12月10日凌晨，於嘉義市
      上海路統一超商販賣愷他命給伊及99年12月12日早上，於
      蘭州一街住處販賣愷他命給伊，上開3次被告戊○○均販
      賣給伊400元之愷他命，伊還未將上開購買愷他命的錢交
      付給被告戊○○等語（本院卷二第183、186、191頁）。
      足認被告上開任意性自白均與事實相符，堪予採信。
（三）又查愷他命物稀價昂，為政府嚴予取締之物，苟被告戊○○從事販賣時無利可圖，尚無甘冒被移送法辦之危險，平
      白從事販賣之理，是其所販入之價格必較其所出售之價格
      低廉，而從中賺取買賣之差價牟利，此業經被告戊○○於
      本院審理時供述幫被告丁○○販賣第三級毒品愷他命，可
      抽成每一小包100、中包200元及拿取1,000多元生活費等
      語（見本院卷二第66、68頁），是其有營利意圖甚明。
（四）綜上所述，被告戊○○有如附表編號1至4所示之犯行，事
      證明確，被告戊○○共同販賣第三級愷他命之犯行應堪認
      定，應依法論科。
三、被告丁○○共同販賣第三級毒品部分：
    訊據被告丁○○固坦承提供上開嘉義市○○○街○○○○○○○○○○○○號0000-000000號及丁○○之妻所有之N2-49
    30號自用小客車供戊○○居住及使用，並交付20幾公克愷他
    命與被告戊○○，惟矢口否認有何與被告戊○○共同販賣愷
    他命之犯行，辯稱：伊係因被告戊○○幫其至山上工作，見
    其無地方居住，故提供嘉義市蘭州一街租屋處讓被告戊○○
    居住，提供行動電話門號0000-000000號與被告戊○○使用
    ，係為方便被告戊○○至山上工作之事，至於提供其妻所有
    之N2-4930號自用小客車，係為讓被告戊○○在嘉義縣市方
    便行動之用、交付20幾公克愷他命與被告戊○○，乃為使被
    告戊○○慢慢施用，不知被告戊○○嗣後竟將愷他命販賣與
    他人云云。惟查：
（一）被告戊○○於99年12月20日13時45分許，於嘉義市上海路
      口及廣州街口駕駛N2-4930號自用小客車，因形跡可疑，
      經警上前盤查，並經被告戊○○同意搜索，於該車上搜得
      第三級毒品愷他命15包（毛重約22.5公克）及行動電話AN
      YCALL牌（內含門號0000000000號SIM卡1張）手機1支；被
      告丁○○於99年12月20日15時30分許，經警持搜索票至嘉
      義市蘭州一街租屋處搜索時，扣得愷他命3小包（毛重約6
      公克），業據被告戊○○、丁○○供承不諱，又扣案之疑
      似愷他命之白色粉末15包，經送驗結果均呈愷他命陽性反
      應，驗餘淨重合計19.051公克，有財團法人私立高雄醫學
      大學附設中和紀念醫院高醫附科字第0000000000號函檢附
      高雄醫學大學附設中和紀念醫院檢驗報告1份在卷可稽（
      見本院卷二第2、6至20頁），並有本院99年12月20  日核
      發之搜索票、自願搜索同意書及搜索、扣押筆錄、扣押物
      品目錄表、扣押書各2份附卷可查（見嘉縣○○○○○○
      0000000000號卷第82至85頁、第87頁、嘉縣警刑偵一字第
      0000000000號卷第44至48、50頁），上開事實，應堪認定
      。
（二）證人即被告戊○○於本院審理時證稱：伊當時被臨檢查到
      身上有愷他命15包係被告丁○○給伊的，伊幫被告丁○○
      賣愷他命，小的1包被告丁○○讓伊抽成100元，中的1包
      被告丁○○讓伊抽成200元等語（見本院卷二第66、69頁
      ）。復參酌被告丁○○偵查中亦自承：被告戊○○身上被
      查獲之愷他命15包重22.5公克，係在（查獲）20日的前幾
      天交給被告戊○○等語（99年度偵字第9930號卷第50頁）
      ，證人乙○○於本院審理時證稱：伊問被告戊○○，替誰
      販賣愷他命，被告戊○○向伊說西瓜，被告戊○○並沒有
      向伊說西瓜的本名等語（見本院卷二第144頁）。而證人
      戊○○當日告知證人乙○○，其所為誰販賣愷他命時，當
      無預見其日後會為警查獲，而預先為不實陳述，或故意設
      詞誣陷，是證人戊○○當日向證人乙○○供述其係為被告
      丁○○販賣愷他命，當無故意陷害被告丁○○之可能。且
      證人游詠翔於警詢及本院審理時均證稱：綽號小賴之人是
      被告戊○○、綽號阿錡之人是少年陳○錡、綽號西瓜之人
      係被告丁○○，自99年10月至12月中旬，伊向被告戊○○
      、陳○錡共約購買12次愷他命，每次購買500元，被告戊○○、陳○錡毒品來源係被告丁○○所提供，因被告戊○○及陳○錡曾向伊說過，渠等之老闆係被告丁○○；被告
      戊○○及陳○錡曾向伊說過，渠等毒品來源的老闆係綽號
      西瓜之人等語（見本院卷一第54頁、52頁反面、53頁正面
      ；本院卷三第32、33頁），堪認證人戊○○證述由被告丁○○提供愷他命、販賣愷他命可抽成，由其負責販賣愷他
      命與他人等事實，堪可認定。
（三）被告丁○○雖辯稱伊拿愷他命20幾公克與被告戊○○、陳
      ○錡，係讓被告戊○○、陳○錡慢慢吃、與朋友開宴會使
      用云云。惟查：
  1、 被告丁○○於本院訊問時陳稱：伊知道陳○錡及被告戊○○有販賣愷他命，前一陣子渠等都有，差不多半個月之前
      ，伊知道被告戊○○及陳○錡販賣愷他命，係渠等告知伊
      ，問伊有沒有願意施用，要伊介紹，伊之前曾向陳○錡拿
      過愷他命，是後來這一次，渠等沒有錢要伊贊助等語（見
      99年度聲羈字第245號第15頁）。於偵查中亦自承：被告
      戊○○身上被查獲之愷他命15包重22.5公克，係在（查獲
      ）20日的前幾天交給被告戊○○等語（99年度偵字第9930
      號卷第50頁）。又參酌被告丁○○於警詢時陳稱：行動電
      話門號0000000000號於99年11月14日23時53分40秒與行動
      電話門號0000000000號通聯譯文內容，係伊與綽號小可之
      女子的通話內容，該次通話內容係綽號小可之人要伊向被
      告戊○○詢問購買愷他命毒品價格及數量等語（見嘉縣警
      刑偵一字第0000000000號卷第6頁），顯見被告丁○○遲
      至99年11月14日即知被告戊○○為販賣愷他命之人。果如
      被告丁○○所述僅知被告戊○○係販賣愷他命之人，然其
      至遲於99年11月14日即知被告戊○○為販賣愷他命之人，
      何以仍於被告戊○○被查獲之日（即99年12月20日）前幾
      天，交付愷他命20幾公克與被告戊○○，供被告戊○○慢
      慢施用，顯與常情相違。
   2、又依被告丁○○於本院審理時所自承：伊向人購買愷他命
      1克大約300元，伊施用愷他命一次的重量大約半克或1克
      等語（見本院卷三第98、99頁）。倘如被告丁○○所辯稱
      伊提供被告戊○○僅供被告戊○○施用，非販賣之用，則
      被告戊○○係販賣愷他命之人，何需由被告丁○○提供被
      告戊○○愷他命以供其吸食之用；況被告丁○○交付與被
      告戊○○愷他命數量20幾公克、價值達6、7千元之多，如
      被告丁○○所稱施用愷他命1次之重量僅需半克或1克計，
      而被告丁○○所交付被告戊○○愷他命數量，遠超過常人
      施用愷他命1次之數量，顯非單純供施用毒品之用，亦徵
      被告丁○○提供愷他命與被告戊○○，是為供販賣之用，
      始與常情相符。
   3、綜上所述，被告丁○○辯稱伊交付20幾公克愷他命與被告
      戊○○，係為讓被告戊○○慢慢施用云云，顯係事後卸責
      之詞，自非可採。
（四）被告丁○○雖又辯稱：伊提供嘉義市蘭州一街租屋、行動
      電話及自用小客車與被告戊○○及少年陳○錡，係為因被
      告戊○○、陳○錡為其至山上工作及為方便聯絡之用，故
      予提供，並非為方便被告戊○○販賣愷他命之用云云。惟
      查：
   1、被告丁○○對於提供上開房屋、手機及自用小客車與被告
      戊○○之目的，供述前後不一，被告丁○○於偵查中辯稱
      ：之前嘉義市蘭州一街之租屋處，係伊租給別人住，後來
      10幾天前，陳○錡來伊這裡，向伊稱沒有地方住，後來陳
      ○錡又叫被告戊○○來住，伊便搬出去住，房子讓他們住
      ，房租他們自己出；陳○錡他們剛來的時候，因為沒有手
      機使用，伊才借他們使用，伊不知道他們拿手機號碼作為
      犯罪工具等語（見99年度聲羈字第245號卷第16頁、100年
      度偵聲字第18號卷第14頁），嗣於本院審理時改辯稱：伊
      提供嘉義市蘭州一街租屋處與被告戊○○及陳○錡居住，
      係渠等一開始沒有房子住，且要幫伊山上工作，所以便讓
      渠等住，一開始伊沒有向渠等收取租金，後來伊向渠等稱
      要渠等自己付租金，而提供行動電話門號0000000000號給
      被告戊○○及陳○錡使用，係因為渠等要在山上工作所以
      才交給渠等使用，至於提供N2-4930號自用小客車，係讓
      渠等在嘉義市代步之用等語（見本院卷三第96至99頁）。
      是被告丁○○辯稱伊提供上開房屋、行動電話及自用小客
      車與被告戊○○係因被告戊○○、陳○錡至山上工作及為
      方便聯絡之用，顯非無疑。
   2、況證人即被告戊○○於本院審理時證述：伊幫被告丁○○
      販賣愷他命得到之好處，係被告丁○○租房屋讓伊住，行
      動電話ANYCALL牌（內含門號0000000000號SIM卡1張）手
      機1支，係被告丁○○交付給伊，主要係聯絡販賣愷他命
      之用（見本院卷二第66、62頁），並於偵查中供述：伊當
      日即99年12月20日13時45分許，經警查獲所駕駛之N2-493
      0號自用小客車，係被告丁○○妻子所有，係被告丁○○
      提供讓伊使用等語（見99年度偵字第9930號卷第17  、18
      頁），並有車號查詢汽車車籍、個人基本資料查詢結果、
      汽車車主歷史查詢、汽車異動歷史查詢各1份在卷可查（
      見本院卷三第52至55頁）。
   3、又參酌證人陳○錡於本院審理時亦證稱：伊不知道為何被
      告丁○○要租嘉義市蘭州一街租屋處給伊住，可能係伊之
      二哥與被告丁○○認識，伊不知道有行動電話門號000000
      0000號等語（見本院卷二第94頁、第92頁）。
   4、綜上，被告丁○○若因雇用被告戊○○、陳○錡至山上工
      作，故提供嘉義市蘭州一街租屋處、行動電話及自用小客
      車與被告戊○○、陳○錡使用，何以警詢、偵查中均未曾
      提及上開事由。而證人陳○錡亦不知被告丁○○何以欲提
      供上開租屋處給伊居住，甚至不知被告丁○○有提供行動
      電話門號0000000000號等情，則被告丁○○嗣後辯稱伊因
      雇用被告戊○○、陳○錡至山上工作，故提供嘉義市蘭州
      一街租屋處、行動電話及自用小客車云云，顯係臨訟卸責
      之詞，自不足採。
（五）至證人陳○錡雖於本院審理時證稱：被告丁○○交付愷他
      命給伊及被告戊○○，係因那時伊與被告戊○○要與女生
      去轟趴，因被告戊○○向伊說身上沒有愷他命，伊知道被
      告丁○○有施用愷他命，故伊去問被告丁○○有沒有愷他
      命，後來被告丁○○有拿愷他命給伊及被告戊○○施用，
      但無要伊及被告戊○○去販賣云云（見本院卷二第96、98
      頁）。惟查證人陳○錡對於警方於99年12月20日持搜索票
      至嘉義市蘭州一街租屋處扣得之愷他命3包（毛重6公克）
      究係何人所有，前後供述不一。證人陳○錡於警詢初證述
      ：應該係被告戊○○所有，因為伊知道被告戊○○有在販
      賣毒品等語（見嘉縣○○○○○○0000000000號卷第38頁
      ），嗣於本院審理時則改證述：在家裡警察搜到的那壹包
      就是被告丁○○要拿給伊與被告戊○○吃的那壹包，吃剩
      下的等語（見本院卷二第110、111頁）。另觀諸被告丁○○本院審理時辯稱：扣案之愷他命3包（毛重6公克），係
      伊所有，且供伊吸食之用，扣案之愷他命15包（毛重22.
      5公克），伊有拿過愷他命給陳○錡及被告戊○○但未分
      成小包等語（見本院卷三第80、85、86頁）。足認被告丁○○所交付與被告戊○○與陳○錡之愷他命，非警方於99
      年12月20日於嘉義市蘭州一街租屋處扣得之愷他命3包（
      毛重6公克），應係警方於99年12月20日於被告戊○○所
      駕駛N2-4930號自用小客車內之愷他命15包（毛重22.5公
      克）。而證人陳○錡上開述，顯係事後維護被告丁○○之
      詞，並不足採。
（六）又愷他命係政府嚴予查禁之毒品，無論販賣、轉讓、施用
      或單純持有均係應予處罰之犯罪行為，故其交易具極高之
      風險，價格亦甚高昂，茍無親誼等密切關係，斷無甘冒刑
      罰風險而任為無償或原價轉讓之行為，本件被告丁○○交
      付愷他命與被告戊○○販賣需提供嘉義市蘭州一街租屋處
      、行動電話、自用小客車，甚至給予被告戊○○生活費翰
      ，顯見被告丁○○販賣愷他命，足以支出上開提供被告戊○○之費用，而有剩餘，其有從中牟取差額利潤之意圖甚
      明。
（七）綜上所述，被告丁○○共同販賣愷他命之事證明確、犯罪
      事實足以認定，應予依法論科
四、論罪科刑：
（一）按愷他命係毒品危害防制條例第2條第2項第3款所定之第
      三級毒品。故核被告戊○○、丁○○附表之各次犯行所為
      ，均係犯毒品危害防制條例第4條第3項之販賣第三級毒品
      罪。被告戊○○、丁○○販賣前各次持有第三級毒品愷他
      命之低度行為，應各為販賣之高度行為所吸收，均不另論
      罪。另被告戊○○就附表所示販賣愷他命之犯行，與被告
      丁○○具犯意聯絡與行為分擔，為共同正犯。所犯上開販
      賣第三級毒品罪4罪，均犯意各別、行為互殊，應予分論
      併罰。
（二）被告戊○○於偵查及審判中均自白如附表所示之犯行，應
      各依毒品危害防制條例第17條第2項之規定減輕其刑。另
      按毒品危害防制條例第17條第1項規定所稱「供出毒品來
      源，因而查獲其他正犯或共犯者」，係指犯罪行為人供出
      毒品來源之對向性正犯，或與其具有共同正犯、共犯（教
      唆犯、幫助犯）關係之毒品由來之人的相關資料，諸如其
      前手或共同正犯、共犯之姓名、年齡、住居所或其他足資
      辨別之特徵等項，使調查或偵查犯罪之公務員得據以對之
      發動調查或偵查程序，並因此而確實查獲其人、其犯行者
      ，始足該當(最高法院100年台上字第5154號判決意旨參照
      ) 。經查，證人丙○○即本案承辦員警於本院審理時證稱
      ：於被告戊○○向渠等稱其愷他命來源係被告丁○○之前
      ，渠等並不清楚被告丁○○有販賣愷他命，渠等後來移送
      被告丁○○販賣愷他命之罪嫌，係因被告戊○○之供述等
      語（見本院卷三第68、69頁）。故本件員警移送查獲被告
      丁○○販賣愷他命，與被告戊○○之供述有相當的因果關
      係，揆諸上開說明，此部分應有毒品危害防制條例第17條
      第1項減免其刑規定之適用。爰分別依毒品危害防制條例
      第17條第1項之規定就被告戊○○如附表所示各罪部分，
      減輕其刑，並依刑法第70條規定遞減之（依刑法第71條第
      2  項規定，應先依毒品危害防制條例第17條第2項規定減
      輕其刑，再依同條例第17條第1項規定遞減其刑）。
（三）爰審酌被告戊○○於本院審理中自承：係國中肄業之智識
      程度，平日與母親、爺爺、弟弟同住，目前從事水泥工等
      家庭狀況。被告丁○○於本院審理中自承：五專肄業之智
      識程度，平日與太太、父母親及3位小孩同住，從事賣水
      果工作等家庭狀況。並審及被告戊○○、丁○○正值青年
      、壯年，不思循規蹈矩，正常生活，竟為圖利即販賣傷害
      身心甚鉅之愷他命毒品，惟考量被告戊○○、丁○○販賣
      毒品時間不長、販賣數量非鉅，被告戊○○為圖有地方居
      處、有生活費可拿，方與被告丁○○共同販賣毒品，較被
      告丁○○販賣愷他命犯行之部分，非居於主要角色。又被
      告戊○○於坦承上開各該犯行，且供出毒品來源及共犯係
      被告丁○○並因而查獲，顯見被告戊○○有悔悟之心：被
      告丁○○迄今均矢口否認有何販買愷他命之犯行，尚難令
      本院見其就販賣愷他命犯行，有何悔悟之心等一切情狀，
      分別量處如主文之刑，併定其等應執行之刑，以資懲敬。
（四）末查，被告戊○○前未曾因故意犯罪受有期徒刑以上刑之
      宣告，此有被告戊○○臺灣高等法院被告前案紀錄表附卷
      足稽，其因未能深刻體認販賣毒品對國家社會之危害性致
      罹刑章，固屬不是，惟觀諸其販賣時間非長，且數量非鉅
      ，又其犯後已表悔意，當知所警惕，信無再犯之虞，本院
      認其所受宣告之刑，以暫不執行為適當，爰依刑法第74條
      第1項第1款規定，併予宣告緩刑5年。
五、沒收部分：
（一）按依毒品危害防制條例第18條第1項前段之規定，應予沒
      收銷燬之毒品，以經查獲之第1、2級毒品為限。又毒品依
      其成癮性、濫用性及對社會危害性，共分為4級，上開條
      例並就製造、運輸、販賣、意圖販賣而持有、以非法方法
      使人施用、引誘他人施用及轉讓不同等級之毒品等行為，
      分別定其處罰。至施用或持有第3、4級毒品，因其可罰性
      較低，故未設處罰之規定，僅就施用及持有第1、2級毒品
      科以刑罰。然鑑於第3、4級毒品均係管制藥品，特於同條
      例第11條之1明定無正當理由，不得擅自持有；第18條第1
      項後段復規定查獲之第3、4級毒品，無正當理由而擅自持
      有者，沒入銷燬之。從而，依同條例第18 條第1項後段應
      沒入銷燬之毒品，專指查獲施用或持有之第3、4級毒品而
      言；倘係查獲製造、運輸、販賣、意圖販賣而持有、以非
      法方法使人施用、引誘他人施用或轉讓第3、4級毒品，既
      屬同條例相關法條明文規定處罰之犯罪行為，即非該條項
      應依行政程序沒入銷燬之範圍。又同條例第19條第1項所
      定「供犯罪所用或因犯罪所得之物」，係指犯第4條至第9
      條、第12條、第13條或第14條第1項、第2項之罪所用或所
      得之物，不包括毒品本身在內，是尚不得援用此項規定為
      第3、4級毒品之沒收依據。再同條例對於查獲之製造、運
      輸、販賣、意圖販賣而持有、以非法方法使人施用、引誘
      他人施用及轉讓第3、4級毒品之沒收，並無特別規定，如
      其行為已構成犯罪，則該毒品即屬不受法律保護之違禁物
      ，應回歸刑法之適用，依刑法第38條第1項第1款之規定沒
      收之，始為適法（最高法院96年度台上字第728號判決意
      旨參照）。
（二）扣案之愷他命3包，經送鑑定結果確含有愷他命成分，愷
      他命驗餘淨重3.9730公克，有財團法人私立高雄醫學大學
      附設中和紀念醫院高醫附科字第0000000000號函附之檢驗
      報告1份附卷足考（見本院卷二第2至5頁），雖係被告丁○○所有，惟係其供施用毒品所用之物，業據被告丁○○
      於本院審理時供述在卷（見本院卷三第80頁），是無證據
      證明係被告丁○○供本件犯罪所用之物，爰不併予諭知沒
      收。
（三）扣案之愷他命15包，愷他命驗餘淨重合計19.051公克，已
      詳如前述，係被告丁○○提供與被告戊○○，供販賣毒品
      之用，業據被告戊○○於本院審理時供承在卷（見本院卷
      三第86頁），應依刑法第38條第1項第1款規定，宣告沒收
      。而扣案之上揭愷他命毒品15包之外包裝袋，係用於包裹
      毒品，防其裸露、逸出、潮濕，便於持有藉以販賣愷他命
      ，爰依毒品危害防制條例第19條第1項規定宣告沒收。
（四）扣案之行動電話ANYCALL牌（內含0000000000號SIM卡1張
      ）手機1支，係供如附表所示犯罪所用之物，為被告丁○○所有交付與被告戊○○使用，業經被告戊○○、丁○○
      於本院審理時供述在卷（見本院卷三第86頁），應依毒品
      危害防制條例第19條第1項之規定宣告沒收之。
（五）按犯毒品危害防制條例第4條第1項之販賣第1級毒品罪者
      ，其因犯罪所得之財物，沒收之，如全部或一部不能沒收
      時，追徵其價額或以其財產抵償之，同條例第19條第1項
      雖有明文，然所稱因犯罪所得之財物，係以實際所得者為
      限，苟無所得或尚未取得者，即無從為沒收、追徵或以財
      產抵償之諭知（最高法院96年度台上字第2331號判決意旨
      參照）。被告戊○○販賣毒品所得，合計400元，並未扣
      案，應依毒品危害防制條例第19條第1項規定宣告沒收之
      ，應與被告丁○○連帶沒收之，如全部或一部不能沒收時
      ，以其等之財產連帶抵償之。至被告戊○○販賣與證人己○○毒品所得1,200元，迄今尚未收取，無庸宣告連帶沒
      收或以其等財產連帶抵償，應併敘明。
（六）扣案之封口機，雖為被告丁○○所有，惟非供本件犯罪所
      用之物，業據被告丁○○於本院審理時供述在卷（見本院
      卷第三卷第80頁），是無證據證明係被告丁○○供本件犯
      罪所用之物，爰不併予諭知沒收
六、不另為無罪諭知之部分：
（一）公訴意旨另以：被告戊○○、丁○○除前開論罪科刑部分
      外，又基於概括共同販賣第三級毒品愷他命犯意，分別於
      99年12月4日晚上某時、同年月6日早上、7日、10日深夜
      ，由乙○○以其所使用之0000-000000號之行動電話，與
      被告戊○○所使用之0000-000000號行動電話聯繫後，約
      定販賣400元之愷他命予乙○○。被告戊○○再駕駛車牌
      號碼00-0000號被告丁○○所提供之自用小客車，將被告
      丁○○交代的愷他命1小包（約1.2公克），送往嘉義縣太
      保市○○路000號即乙○○之自宅住處，販賣並交付前揭
      愷他命1小包予乙○○，被告戊○○再將販賣前揭愷他命
      所得400元之價金與被告丁○○結算。又於99年12月9日早
      上某時，甲○○用乙○○之0000-000000號之行動電話，
      與被告戊○○所使用之0000-000000號行動電話聯繫後，
      約定販賣400元之愷他命予甲○○。被告戊○○再駕駛車
      牌號碼00-0000號被告丁○○所提供之自用小客車，將被
      告丁○○交代的愷他命1小包（約1.2公克），送往嘉義市
      上海路「冠王保齡球館」門口，販賣並交付前揭愷他命1
      小包予甲○○，戊○○再將販賣前揭愷他命所得400元之
      價金與丁○○結算。以此方式再於同年月10日早上販賣相
      同數量、價額之愷他命予甲○○，11日深夜又於嘉義市南
      京路「維納斯游泳池」門口，13日早上於嘉義市玉山路的
      「統一超商7-11」門口，販賣相同數量、價額之愷他命予
      甲○○，前後共計4次。因認被告戊○○、丁○○此部分
      所為亦共同涉犯毒品危害防制條例第4條第3項之販賣第三
      級毒品罪嫌云云。
（二）按犯罪事實應依證據認定之，無證據不得認定犯罪事實，
      刑事訴訟法第154條第2項定有明文。次按被告之自白，雖
      為證據之一種，但必與事實相符者為限，若其自白顯有疑
      義，而審理事實之法院，就其職權調查之所得，仍未能證
      明其自白確與事實相符者，自不得據為認定犯罪事實唯一
      之基礎，最高法院18年上字第1087號判例參照。
（三）公訴意旨認被告戊○○、丁○○涉有此部分共同販賣之罪
      嫌，無非係以被告戊○○之自白為其主要論據。訊據被告
      丁○○堅詞否認有何與被告戊○○共同販賣愷他命與證人
      乙○○、甲○○之犯行；被告戊○○則坦承伊曾於上開時
      間多次販賣愷他命與證人乙○○、甲○○等犯行。
（四）經查：
   1、被告戊○○於99年12月4日晚上某時、同年月6日早上、同
      年月7日、同年月10日深夜，販賣400元金額之愷他命與證
      人乙○○之交易；被告戊○○與證人甲○○於99年12月9
      日早上某時、同年月10日、同年月11日深夜、同年月13日
      早上，販賣400元金額之愷他命與證人甲○○之交易，迭
      為證人乙○○、甲○○所否認，證人乙○○於警詢、偵查
      及本院審理時均一再證稱：伊與被告戊○○交易毒品之時
      間，一次係99年12月12日13時51分53秒為毒品交易通訊後
      ，交易時間約當日14時20分許，在伊住家與被告戊○○交
      易毒品，金額為400元；於99年12月13日3時11分39秒為交
      易毒品通訊後，交易時間約當日4時15分許在伊住家門口
      ，與被告戊○○交易，金額為400元等語明確（見嘉縣○○○○○○0000000000號第51頁、99年度偵字第9931號卷
      第70頁、71頁、本院卷二第139、140頁）及證人甲○○於
      警詢、偵查及本院審理時亦一再證稱：伊於99年12月15
      日12時許，以伊持有之行動電話0000000000號撥打被告戊○○持有之0000  000000號行動電話，向被告戊○○購買
      400元愷他命1包，交易地點為嘉義市冠王保齡球館門口；
      另於99年12月17日凌晨5時多許，於嘉義市東吳高職附近
      之公用電話亭，以公共電話撥打被號戊○○持有之
      0000000000號行動電話，購買400元愷他命1包，交易地點
      亦為上開上海路冠王保齡球館門口等語（見嘉義縣○○○○○○0000000000號卷第72頁、99年度偵字第9931號卷第
      70頁、本院卷二第152頁）。
   2、從而被告戊○○、丁○○此部分犯嫌，除被告戊○○之自
      白外，卷內並無證人或通訊監察譯文等補強證據可佐，難
      認與事實相符，自不得據為認定犯罪事實唯一之基礎。
（五）綜上，本院依檢察官所舉出之上開證據及調查證據之結果
      ，對於被告戊○○、丁○○是否有公訴意旨所指之此部分
      販賣愷他命犯行，仍有合理懷疑存在，尚未達有罪之確信
      。此外，復查無其他積極確切之證據足以證明被告確有如
      公訴意旨所指之此部分犯行，終不能達被告戊○○、丁○○此部分犯嫌罪證確鑿之心證程度，為免冤抑，綜合全案
      事證及辯論意旨，認不能證明被告戊○○、丁○○此部分
      犯罪，基於無罪推定原則，此部分原應為被告無罪之諭知
      。然公訴人認此部分之犯罪事實，與前開起訴論罪科刑部
      分具有集合犯之一罪關係，爰不另為無罪之諭知，附此敘
      明。
據上論斷，應依刑事訴訟法第299條第1項前段，毒品危害防制條
例第4條第3項、第17條第第1項、2項、第19條第1項，刑法第11
條、第28條、第51條第5款、第74條第1項第1款、第38條第1項第
1款，判決如主文。
本案經檢察官陳則銘到庭執行職務。
中    華    民    國    100  年    1     月    19  日
                  刑事第三庭 審判長法  官  陳仁智
                                   法  官  李秋瑩
                                   法  官  葉淑儀
以上正本證明與原本無異。
如不服本判決應於收受判決後10日內向本院提出上訴書狀，並應
敘述具體理由；其未敘述上訴理由者，應於上訴期間屆滿後20日
內向本院補提理由書（均須按他造當事人之人數附繕本）「切勿
逕送上級法院」。
中    華    民    國    100  年    1     月    19  日
                                   書記官  劉美娟
附錄論罪科刑法條：
毒品危害防制條例第4條第3項
製造、運輸、販賣第三級毒品者，處 5 年以上有期徒刑，得併
科新臺幣 7 百萬元以下罰金。
附表：
┌──┬────┬─────────┬───┬───────────┐
│編號│購毒者  │交易時間、地點、方│交易金│      論罪科刑        │
│    │        │式                │額（新│                      │
│    │        │                  │臺幣）│                      │
├──┼────┼─────────┼───┼───────────┤
│ 1  │乙○○  │99年12月12日13時51│400元 │戊○○共同販賣第三級毒│
│    │        │分53秒，乙○○以持│      │品，處有期徒刑壹年肆月│
│    │        │有之行動電話門號09│      │。扣案之第三級毒品愷他│
│    │        │00000000號，撥打被│      │命拾伍包（驗餘淨重合計│
│    │        │告戊○○持有之行動│      │拾玖點零伍壹公克）、上│
│    │        │電話門號0000000000│      │開外包裝袋拾伍個、行動│
│    │        │號，與被告戊○○約│      │電話ANYCALL牌（內含門 │
│    │        │定交易數量、地點後│      │號０九一六八五一０九六│
│    │        │，於上開時間過後約│      │之SIM卡壹張）壹支均沒 │
│    │        │10  分鐘（起訴書誤│      │收。未扣案之販賣第三級│
│    │        │載為99年12月12日早│      │毒品所得新臺幣肆佰元，│
│    │        │上），被告戊○○駕│      │與丁○○連帶沒收，如全│
│    │        │駛N2-4930號自用小 │      │部或一部不能沒收時，以│
│    │        │客車至乙○○位於嘉│      │其等財產連帶抵償之。  │
│    │        │義縣太保市北興路30│      │丁○○共同販賣第三級毒│
│    │        │8號住處，交付第三 │      │品，處有期徒刑柒年。扣│
│    │        │級毒品愷他命1包與 │      │案之第三級毒品愷他命拾│
│    │        │乙○○。          │      │伍包（驗餘淨重合計拾玖│
│    │        │                  │      │點零伍壹公克）、上開外│
│    │        │                  │      │包裝袋拾伍個、行動電話│
│    │        │                  │      │ANYCALL牌（內含門號０ │
│    │        │                  │      │九一六八五一０九六之SI│
│    │        │                  │      │M卡壹張）壹支均沒收。 │
│    │        │                  │      │未扣案之販賣第三級毒品│
│    │        │                  │      │所得新臺幣肆佰元，與賴│
│    │        │                  │      │柏翰連帶沒收，如全部或│
│    │        │                  │      │一部不能沒收時，以其等│
│    │        │                  │      │財產連帶抵償之。      │
│    │        │                  │      │                      │
├──┼────┼─────────┼───┼───────────┤
│ 2  │己○○  │於99年12月9日早上 │400元 │戊○○共同販賣第三級毒│
│    │        │某時，己○○以持有│（顏琮│品，處有期徒刑壹年肆月│
│    │        │之行動電話門號0981│哲尚未│。扣案之行動電話ANYCAL│
│    │        │913589號撥打戊○○│交付被│L牌（內含門號０九一六 │
│    │        │持有之行動電話門號│告賴柏│八五一０九六之SIM卡壹 │
│    │        │0000000000號，約定│翰）  │張）壹支沒收。        │
│    │        │交易之數量、地點後│      │丁○○共同販賣第三級毒│
│    │        │，於同日早上某時，│      │品，處有期徒刑柒年。扣│
│    │        │於戊○○位於嘉義市│      │案之行動電話ANYCALL牌 │
│    │        │蘭州一街之租屋處，│      │（內含門號０九一六八五│
│    │        │交付第三級毒品愷他│      │一０九六之SIM卡壹張） │
│    │        │命1包與己○○。   │      │壹支沒收。            │
│    │        │                  │      │                      │
├──┼────┼─────────┼───┼───────────┤
│ 3  │己○○  │於99年12月10日凌晨│400元 │戊○○共同販賣第三級毒│
│    │        │某時，己○○以持有│（顏琮│品，處有期徒刑壹年肆月│
│    │        │之行動電話門號0981│哲尚未│扣案之行動電話ANYCALL │
│    │        │913589號撥打戊○○│交付被│牌（內含門號０九一六八│
│    │        │持有之行動電話門號│告賴柏│五一０九六之SIM卡壹張 │
│    │        │0000000000號，約定│翰）  │）壹支沒收。          │
│    │        │交易之數量、地點後│      │丁○○共同販賣第三級毒│
│    │        │，於同日凌晨某時，│      │品，處有期徒刑柒年。扣│
│    │        │由戊○○駕駛N2-493│      │案之行動電話ANYCALL牌 │
│    │        │0號自用小客車至嘉 │      │（內含門號０九一六八五│
│    │        │義市上海路統一超商│      │一０九六之SIM卡壹張） │
│    │        │，交付第三級毒品愷│      │壹支沒收              │
│    │        │他命1包與己○○。 │      │                      │
├──┼────┼─────────┼───┼───────────┤
│ 4  │己○○  │於99年12月12日早上│400元 │戊○○共同販賣第三級毒│
│    │        │某時，己○○以持有│（顏琮│品，處有期徒刑壹年肆月│
│    │        │之行動電話門號0981│哲尚未│。扣案之行動電話ANYCAL│
│    │        │913589號撥打戊○○│交付被│L牌（內含門號０九一六 │
│    │        │持有之行動電話門號│告賴柏│八五一０九六之SIM卡壹 │
│    │        │0000000000號，約定│翰）  │張）壹支沒收。        │
│    │        │交易之數量、地點後│      │丁○○共同販賣第三級毒│
│    │        │，於同日早上某時，│      │品，處有期徒刑柒年。扣│
│    │        │於戊○○位於嘉義市│      │案之行動電話ANYCALL 牌│
│    │        │蘭州一街之租屋處，│      │（內含門號０九一六八五│
│    │        │交付第三級毒品愷他│      │一０九六之SIM卡壹張） │
│    │        │命1包與己○○。   │      │壹支沒收              │
└──┴────┴─────────┴───┴───────────┘